ACORDAO-COMPLETO-2333581

ACÓRDÃO DE RELAÇÃO

ACÓRDÃO DE RELAÇÃO 7203/2019 ATA 27/2019 - PRIMEIRA CÂMARA

Acórdão 7203/2019-TCU-Primeira Câmara
Vistos e relacionados estes autos de representação versando sobre possíveis irregularidades no Edital do Pregão Eletrônico 84/2018, promovido pela Universidade Federal do Rio Grande do Sul (UFRGS) , cujo objeto foi a contratação de serviços especializados em manutenção civil preventiva e corretiva em edificações, vias públicas e demais ambientes da Universidade;
Considerando que a manutenção predial da UFRGS tem características de serviço prestado de forma contínua, pois compreende, além de reparos necessários pelo desgaste do tempo, aqueles requeridos em razão de casos fortuitos e de força maior; visando, portanto, a atender a necessidade pública permanente e contínua, por mais de um exercício financeiro, a fim de assegurar a integridade do patrimônio público e o funcionamento das atividades finalísticas da Universidade; e sua interrupção pode comprometer o cumprimento da missão institucional;
Considerando que a exigência de experiência mínima de três anos para a contratação de serviços prestados de forma contínua está prevista no subitem 10.6, alínea “b” do Anexo VII da Instrução Normativa 5/2017 05/2017-Seges/MPOG, e foi utilizada de maneira a buscar a proposta mais vantajosa para a Administração;
Considerando que não houve prejuízo à competitividade do certame, pois 12 empresas disputaram a contratação de 16 itens;
Os ministros do Tribunal de Contas da União, reunidos em sessão da Primeira Câmara, com fundamento no art. 113, § 1º, da Lei 8.666/1993, c/c o artigo 143, incisos III e V, 235 e 237, inciso VII e parágrafo único, do RI/TCU, e de acordo com o parecer da unidade instrutiva emitido nos autos, ACORDAM, por unanimidade, em conhecer da presente representação, para, no mérito, considerá-la improcedente; julgar prejudicado o pedido de concessão de medida cautelar; encerrar o processo, arquivar os autos e dar ciência desta decisão, bem como da instrução da unidade técnica (peça 20) , ao representante e à unidade jurisdicionada.
1. Processo TC-Processo 027.471/2018-7 (REPRESENTAÇÃO) 
	1.1. Responsável: Universidade Federal do Rio Grande do Sul (92.969.856/0001-98) 
	1.2. Entidade: Universidade Federal do Rio Grande do Sul
	1.3. Relator: Ministro Walton Alencar Rodrigues
	1.4. Representante do Ministério Público: não atuou
	1.5. Unidade Técnica: Secretaria de Controle Externo de Aquisições Logísticas (Selog) .
	1.6. Representação legal: não há.
	1.7. Determinações/Recomendações/Orientações:
	1.7.1. recomendar à Universidade Federal do Rio Grande do Sul que, sempre que for verificada cláusula com potencial de restringir o caráter competitivo do certame, proceda, por intermédio de suas diferentes subunidades, a cuidadoso e crítico exame para avaliar a necessidade e obrigatoriedade de tal inclusão, seja ela de ordem gerencial, técnica, jurídica ou econômica, fazendo constar as avaliações e justificativas no processo de licitação; e que essa análise seja inserida como um dos itens do documento “Lista de Verificação”, check-list utilizado para a Universidade, no momento imediatamente anterior à publicação do Edital.

Primeira Câmara

WALTON ALENCAR RODRIGUES

não há.

Não atuou

REPRESENTAÇÃO (REPR)

Secretaria de Controle Externo de Aquisições Logísticas (Selog).